【裁判字號】    89,上易,690
【裁判日期】    890607
【裁判案由】    竊盜
【裁判全文】
臺灣高等法院高雄分院刑事判決                    八十九年度上易字第六九號
    上  訴  人  台灣高雄地方法院檢察署檢察官
    被      告  甲  ○
右上訴人因被告竊盜案件，不服臺灣高雄地方法院八十九年度易字第四七五號中華民
國八十九年二月二十三日第一審判決（起訴案號：臺灣高雄地方法院檢察署八十八年
度偵字第二九０五一號），提起上訴，本院判決如左：
    主      文
上訴駁回。
    理      由
一、公訴意旨略以：被告甲○意圖為自己不法之所有，於民國八十八年四月十六日，
    在高雄縣美濃鎮○○街四十九號乙○○住處，竊取陳福當所持有，由唐素卿所簽
    發台灣土地銀行美濃分行為付款人，帳號００九三二九號，票號0000000
    號，面額新台幣（下同）二十萬元之支票一紙，得手後將支票交予訴外人張秀雄
    持向鍾義和調取現金，再轉由鍾張玉英提示，嗣為乙○○發現上情，通知唐素卿
    向銀行掛失止付，始未被提領，因認被告甲○涉犯刑法第三百二十條第一項之竊
    盜罪嫌。
二、公訴人以被告涉犯右揭罪嫌，無非以被害人乙○○及證人唐素卿之證述為其論罪
    之依據。惟「按犯罪事實，應依證據認定之，無證據不得推定其犯罪事實」。又
    「不能證明被告犯罪者，應諭知無罪之判決」，刑事訴訟法第一百五十四條、第
    三百零一條第一項定有明文。次按「被害人之陳述，必須並無瑕疵可指，且就其
    他方面調查又與事實相符，始得據為論罪科刑之基礎」，亦有最高法院六十一年
    台上字第三０九九號判例意旨可資參照。
三、本件訊據被告甲○堅決否認有何竊盜之犯行，辯稱：是張秀雄原本要向我借錢，
    我因沒錢才告訴乙○○，乙○○就同意將上開支票先借予張秀雄。後來發票人唐
    素卿要延期，便要求乙○○延期，但乙○○已經將上開支票轉出，才告訴唐素卿
    申報遺失等語。經查，上開支票確係因張秀雄需款使用，由原持票人乙○○所借
    出，並非遭竊之事實，業據證人乙○○於原審審理中到庭證述明確，乙○○證稱
    ：支票是被告向我騙借去的，現在我錢已拿不回來了等語在卷（原審卷八十九年
    二月九日審判筆錄）。於本院調查中，並稱：「我有將票交給他（指被告），他
    本來說二、三天就要還我，後來，佷久都沒有還我」（本院卷第二十五頁）。證
    人唐素卿亦到庭證稱：「該支票是我拿去向乙○○借現用的，快到期時，伊我向
    他說要延期，但他約在五月初時告訴我說該支票被偷了，我本來不相信，以為支
    票被他孫子拿去玩，但他一直說是被偷了，我才於五月二十一日去辦止付」等語
    （同上開原審卷筆錄）。顯見本件實係乙○○將上開支票借出後，因與甲○發生
    債務糾紛，乃以遭竊為名通知發票人止付甚明，因認被告所辯堪為採信。揆諸上
    開說明，即難以被害人於偵查中有瑕疵之指訴，遽論被告刑法竊盜之罪責。此外
    ，復查無其他積極證據足認有該犯行，自屬不能證明被告犯罪，揆諸前揭法條意
    旨，原審因之為被告無罪之諭知，核無不合，檢察官上訴意旨猶執陳詞，指摘原
    判決諭知被告無罪不當，為無理由，應予駁回。
四、至於乙○○謊報票據遺失所為，是否另涉刑法第一百七十一條第一項之未指定犯
    人之誣告罪，應另請檢察官偵查，附此敘明。
據上論結，應依刑事訴訟法第三百六十八條，判決如主文。
本案經檢察官陳新慶到庭執行職務。
中    華    民    國     八十九     年       六       月     七         日
                              臺灣高等法院高雄分院刑事第七庭
              審判長法官  王光照
                                        法官  黃壽燕
                                        法官  黃仁松
右正本證明與原本無異。
不得上訴。
                                      書記官  郭蘭蕙
中    華    民    國     八十九     年       六       月     九         日
                                                                        Ｂ


司法院資訊處製作；財團法人民間司法改革基金會備份。
